【裁判字號】    95,裁,2919
【裁判日期】    951226
【裁判案由】    地價稅
【裁判全文】
最  高  行  政  法  院  裁  定
                                     95年度裁字第02919號
上  訴  人  乙○○
                          送達代收人  丙○○
被 上訴 人  新竹市稅捐稽徵處
代  表  人  甲○○
上列當事人間因地價稅事件，上訴人對於中華民國94年10月19日
臺北高等行政法院93年度簡字第1379號判決，提起上訴，本院裁
定如下：
    主  文
上訴駁回。
上訴審訴訟費用由上訴人負擔。
    理  由
一、按對於適用簡易程序之裁判提起上訴或抗告，須經本院許可
    ，且該許可以訴訟事件所涉及之法律見解具有原則性者為限
    ，行政訴訟法第235條定有明文。
二、本件上訴人所有坐落新竹市○○段211之10地號及211之13地
    號土地，面積分別為：38平方公尺及45平方公尺，原課徵田
    賦，上訴人於以系爭土地係無償供公共通行之巷道用地，申
    請減免地價稅，經被上訴人分別向新竹市政府都市發展局及
    工務局查詢結果「系爭新竹市○○段211之10地號及211之13
    地號土地為新竹（西北地區）細部計畫之住宅區，係民國71
    年2月2日發布實施；崙子段211之10地號為私設道路並計入
    法定空地，211之13地號土地為建造房屋應保留之法定空地
    」，則該土地已不符土地稅法第22條第1項課徵田賦之規定
    ，又因系爭土地其屬建造房屋應保留之空地部分，亦不符土
    地稅減免規則第9條減免地價稅之規定，被上訴人遂函答覆
    上訴人「系爭土地申請無償供公共通行之巷道用地減免地價
    稅乙案，未便照准。」另函通知上訴人補徵88至92年稅額，
    並檢送88至92年地價稅繳款書5份送達上訴人，上訴人不服
    ，申請復查，經被上訴人更正部分稅額，更正後應繳納各年
    度地價稅額分別為88年度新台幣（下同）5,179元，89年度
    5,842元，90至92年度均為6,507元，上訴人仍不服，提起訴
    願，遭決定駁回，遂提起本件訴訟。主張略以：上訴人在系
    爭土地並無房屋存在，無保留法定空地之必要，亦無享受法
    定空地之法益，自無負擔繳納地價稅之義務云云。經原審依
    簡易訴訟程序審理結果，略以：查上訴人於93年6月15日以
    系爭土地係無償供公共通行之巷道用地，向被上訴人申請減
    免地價稅，被上訴人遂向新竹市政府工務局查詢結果「經卷
    查本局地籍套繪圖及參酌貴處提供之地籍圖資料，崙子段
    211之10地號為私設道路並計入法定空地，211之13地號土地
    為建造房屋應保留之法定空地」各情，有土地所有權狀、課
    稅明細表、地籍圖謄本、新竹市政府工務局93年6月28日府
    工建字第0930072233號函及套繪圖資料等影本附原處分卷可
    稽。況本件經被上訴人派員於93年7月23日現場實地勘查結
    果崙子段211之10地號土地係私設道路用地；崙子段211之13
    地號土地係私人巷道用地，但皆屬法定空地，亦有勘查紀錄
    表及相片附原處分卷可參；是系爭土地既經查明其屬建造房
    屋應保留之法定空地，依土地稅減免規則第9條但書規定，
    自無免徵地價稅規定之適用。被上訴人以系爭211之10地號
    土地屬無償供公共使用之私設通路並計入法定空地，211之
    13地號土地屬建造房屋應保留之法定空地，否准上訴人所請
    並通知上訴人補徵系爭土地88至92年各年度地價稅稅額，並
    無不合。上訴人訴請撤銷訴願決定及原處分，併請求判決系
    爭土地，地價稅全免，均為無理由，因而判決駁回上訴人之
    訴。上訴人不服，提起上訴主張略以：所謂法定空地，乃因
    建造房屋應保留之空地，而上訴人在該地並無建造房屋，自
    無保留法定空地之必要。被上訴人係依據其向新竹市政府都
    市發展局及工務局查詢結果，據而認定為法定空地。而新竹
    市政府都市發展局及工務局並無查明上訴人在該地有無建築
    物，僅依71年2月2日之細部計畫而逕行函覆為法定空地，其
    未查明經過22年有無變動，雖於93年7月23日現場勘查過，
    但對於本法定空地所屬建造房屋之所在及是否為上訴人所有
    ，均未予以調查。另參照土地稅減免規則第9條規定之立法
    意旨，上訴人所有本件空地既已無建造房屋之事實，自不屬
    本規定之限制。被上訴人依據與事實不符之勘查結果而認定
    不予免徵，依法不符。爰請廢棄原判決，並撤銷訴願決定及
    原處分等語。本院經核上訴意旨，乃上訴人以其對法律上見
    解之歧異，就原審取捨證據、認定事實之職權行使，指摘其
    為不當，已無可採。且無所涉及之法律見解具有原則性之重
    要情事，其上訴不合前揭規定，不應許可。上訴難謂合法，
    應予駁回。
三、依行政訴訟法第249條第1項前段、第104條、民事訴訟法第
    95條、第78條，裁定如主文。
中    華    民    國    95    年    12    月    26    日
                  第三庭審判長法  官  趙  永  康
                              法  官  林  茂  權
                              法  官  鄭  忠  仁
                              法  官  黃  淑  玲
                              法  官  黃  本  仁
以  上  正  本  證  明  與  原  本  無  異
中    華    民    國    95    年    12    月    26    日
                              書記官  王  福  瀛


司法院資訊處製作；財團法人民間司法改革基金會備份。
